<?xml version="1.0" encoding="utf-8"?>
<feedback pos="N" tag__possessive="">

  <defaultvalues>
  	  <!-- define the values that are possible
  	       and that will be used to search for words
  	       if the attribute is not included in
  	       the stem definition
  	  -->

  	  <!-- word/l attributes vs tag attributes -->
	  <attribute name="animacy" value="" />
	  <attribute name="animacy" value="AN" />
	  <attribute name="animacy" value="IN" />
	  <attribute name="animacy" value="NA" />

	  <attribute name="rime" value="" />
	  <attribute name="rime" value="0" />
	  <attribute name="rime" value="i" />
	  <attribute name="rime" value="-k" />

	  <attribute name="number" value=""/>
	  <attribute name="number" value="Pl" />
	  <attribute name="number" value="Sg" />

	  <attribute name="case" value=""/>
	  <attribute name="case" value="Loc" />
	  <attribute name="case" value="Obv" />

	  <attribute name="possessive" value="12Pl" />
	  <attribute name="possessive" value="1Pl" />
	  <attribute name="possessive" value="2Pl" />
	  <attribute name="possessive" value="3Pl" />
	  <attribute name="possessive" value="4Pl" />
	  <attribute name="possessive" value="1Sg" />
	  <attribute name="possessive" value="2Sg" />
	  <attribute name="possessive" value="3Sg" />
	  <attribute name="possessive" value="4Sg" />
  </defaultvalues>

<!-- Messageorder nouns: LEMMA A B C D E
A: 
animacy

B:
locative, plural, possessive prefix
 
C:
possessive suffix
                 
-->
  <stems>
    <l animacy="AN">
      <msg>animate</msg>
    </l>
    <l animacy="IN">
      <msg>inanimate</msg>
    </l>


    <l animacy="AN">
      <msg number="Pl">plural-ak</msg>
      <note> </note>
    </l>

    <l animacy="AN" rime="k">
      <msg number="Pl">k-gives-w</msg>
      <note> </note>
    </l>

    <l animacy="IN">
      <msg number="Pl">plural-a</msg>
      <note> </note>
    </l>

    <l animacy="IN" rime="k">
      <msg number="Pl">plural-wa</msg>
      <note> </note>
    </l>

    <l animacy="IN" rime="i">
      <msg number="Pl">plural-i-a</msg>
      <note> </note>
    </l>

    <l>
      <msg case="Loc">locative-ihk</msg>
      <note>kohk√¥sihk</note>
    </l>

    <l animacy="IN">
      <msg case="Loc">locative-ahk</msg>
      <note> </note>
    </l>
    
    <l animacy="AN">
      <msg case="Loc">locative-inaahk</msg>
      <note> </note>
    </l>

    <l>
      <msg possessive="1Sg">prefix-n</msg>
      <msg possessive="2Sg">prefix-k</msg>
      <msg possessive="3Sg">prefix-o</msg>
      <msg possessive="4Sg">prefix-o</msg>
      <msg possessive="1Pl">prefix-n</msg>
      <msg possessive="12Pl">prefix-k</msg>
      <msg possessive="2Pl">prefix-k</msg>
      <msg possessive="3Pl">prefix-o</msg>
      <msg possessive="4Pl">prefix-o</msg>
      <note> </note>
    </l>



    <l>
      <msg possessive="3Sg">obviative</msg>
      <msg possessive="4Sg">iyiw-Obv</msg>
      <msg possessive="1Pl">inaan</msg>
      <msg possessive="12Pl">inaw</msg>
      <msg possessive="2Pl">iwaaw</msg>
      <msg possessive="3Pl">iwaaw</msg>
      <msg possessive="4Pl">iyiw-Obv</msg>
      <note> </note>
    </l>
  </stems>
    

</feedback>
